【裁判字號】    90,上易,1995
【裁判日期】    901219
【裁判案由】    傷害
【裁判全文】
臺灣高等法院高雄分院刑事判決                    九十年度上易字第一九九五號
    上訴人  台灣高雄地方法院檢察署檢察官
    上訴人
    即被告  丙○○
右上訴人因傷害案件，不服臺灣高雄地方法院九十年度易字第二六七七號，中華民國
九十年九月十九日第一審判決（起訴案號：臺灣高雄地方法院檢察署九十年度偵字第
二○七四二號）提起上訴，本院判決如左：
    主  文
上訴駁回。
丙○○緩刑貳年。
    事  實
丙○○因疑其自小客車輪胎因路邊停車遭甲○○以鋼釘刺破，於民國八十九年八月二
十五日上午八時三十分許，手持雨傘一把（未經扣案），至前述甲○○住處理論，雙
方遂發生爭執，詎丙○○基於傷害之概括犯意，先以手持雨傘毆打甲○○頭部及手臂
，乙○○見狀上前欲阻止丙○○，丙○○復以該把雨傘揮打乙○○，致甲○○因此受
有左頭頂皮下瘀血（二╳二公分）、左手掌背側瘀血（七╳六公分）、右前臂多處擦
傷（零點五╳零點三公分、零點五╳零點一公分、零點七╳零點三公分、零點五╳零
點二公分）之傷害，乙○○則受有右肩部瘀傷（五╳三公分）之傷害。案經甲○○及
乙○○訴由高雄市政府警察局苓雅分局報請台灣高雄地方法院檢察署檢察官偵查起訴
。
    理  由
一、訊據被告丙○○固坦承有於右揭時地手持雨傘一把至告訴人等住處欲找告訴人二
    人理論，及雙方因停車問題發生爭執等事實，惟矢口否認有右揭傷害犯行，辯稱
    ：案發當日伊找告訴人二人理論，雙方發生爭執後，告訴人甲○○即拿一把大木
    棍欲打伊，伊見狀即用手中雨傘阻擋，是告訴人夫婦聯手打伊，伊未傷害告訴人
    ，至於告訴人甲○○受傷，係因告訴人甲○○手中木棍未拿穩自己碰到云云。經
    查，右揭事實業據告訴人甲○○、乙○○迭為指訴甚詳，而告訴人二人因此受有
    傷害之事實，亦有高雄市立民生醫院驗傷診斷書二紙在卷可憑，告訴人等所指訴
    案發當日遭被告持雨傘毆打之情節，核與前揭驗傷診斷書所載告訴人二人受傷之
    部位為頭部、手部或肩部，及傷勢均為瘀血或擦傷之外觀傷勢相符，況被告亦肯
    認於案發當日確與告訴人等發生拉扯致跌倒受傷等肢體衝突，告訴人上開指訴應
    與實情相合，堪予採信。至被告所辯告訴人甲○○持木棍一把欲毆打伊，伊始持
    手中雨傘阻擋，於肢體衝突間互不相丁固符常情，然告訴人夫婦年紀老邁，縱曾
    持棍欲打被告，被告原不難閃躲，被告執此以為反擊之合理正當防衛抗辯，自無
    可採。綜上所述，被告前揭所辯，僅係事後卸責之詞，不足採信。本件事證已明
    ，被告犯行，自堪認定。
二、核被告所為，係犯刑法第二百七十七條第一項之傷害罪。被告先後毆打告訴人二
    人，時間緊接，方法相同，顯係基於概括犯意為之，應依連續犯規定論以一罪，
    並依法加重其刑。被告犯罪事證甚明，原審法院乃依刑法第二條第一項前段、第
    五十六條、第二百七十七條第一項、第四十一條第一項，罰金罰鍰提高標準條例
    第一條前段、第二條等規定，並審酌被告犯後猶飾詞卸責，其傷害對象均屬年邵
    之長輩，有違一般社會倫常等情及其他一切情狀，量處有期徒刑四月，並諭知易
    科罰金之折算標準，認事用法均無不合，量刑亦稱允當。原審檢察官執告訴人聲
    請意旨認原判決量刑過輕，被告上訴意旨亦執陳詞否認犯罪，均指摘原判決不當
    ，均無理由，均應予駁回。被告未曾受有期徒刑以上之刑之宣告，有原審法院被
    告全國前案紀錄表可徵，其因車輛損毀，本件被告先前已因屋前停車問題，與告
    訴人發生糾紛，甚而煩勞警方出面，嗣又迭因停車遭告訴人堅詞制止，不久即因
    車停告訴人住家旁空地即發生輪胎被以鋼釘刺破之事，其對告訴人之質問本有其
    客觀上合理質疑，詎仍遭告訴人堅詞竣拒，乃一時遷怒而失慮，致罹刑章於爭執
    間，其本人亦有因扭打拉扯，致有左膝、左下腿、右前臂共計六處擦傷，本身亦
    受有損害，而被害人所受傷程度亦均僅是表皮瘀擦輕微傷害，犯後於本院審理中
    當庭已與被被害人達成賠償五萬元之和解，已知悔悟，被告又當庭向被害人道歉
    ，經此刑之宣告，當知警惕信無再犯之虞且被告係以開計程車為業，家中長男、
    次女均罹患精神病，有殘障手冊影本二份附卷可稽，其維持家計確甚辛苦，竟因
    生計僅因計程車停路旁之需屢遭破壞，有照片二紙及估價單二紙附卷可按，若命
    其罰繳巨額罰金，確有其困難，本院認所宣告之刑以暫不執行為適當，併予諭知
    緩刑二年，以啟自新。
據上論斷，應依刑事訴訟法第三百六十八條、刑法第七十四條第一款，判決如主文。
本案經檢察官沈紹嘉到庭執行職務。
中      華      民      國    九十      年     十二     月     十九     日
                              臺灣高等法院高雄分院刑事第八庭
                                  審判長法官  張盛喜
                                        法官  莊飛宗
                                        法官  洪兆隆
右正本證明與原本無異。
不得上訴。
                                      書記官  葉淑華
中      華      民      國    九十      年     十二     月     二十一   日
                                                                   Ａ


司法院資訊處製作；財團法人民間司法改革基金會備份。
